【裁判字號】    95,上訴,246
【裁判日期】    950411
【裁判案由】    毒品危害防制條例
【裁判全文】
臺灣高等法院臺中分院刑事判決         95年度上訴字第246號
上  訴  人
即  被  告  乙○○
                      2
上列上訴人因毒品危害防制條例案件，不服臺灣臺中地方法院94
年度訴字第3196號中華民國94年11月18日第一審判決（起訴案號
：臺灣臺中地方法院檢察署94年度毒偵字第4506號），提起上訴
，暨移送併辦（同署94年度毒偵字第6546號、95年度毒偵字第45
1號），本院判決如下：
    主  文
原判決關於施用第一級毒品及定應執行刑部分均撤銷。
乙○○連續施用第一級毒品，累犯，處有期徒刑拾月。扣案之海
洛因肆包（合計淨重參點參柒公克，空包裝重壹點伍參公克），
沒收銷燬之；扣案之藥鏟壹支，沒收。
    事  實
一、乙○○前因傷害案件，於民國（下同）九十一年七月一日經
    臺灣臺中地方法院判處有期徒刑三月確定，甫於同年十二月
    六日易科罰金執行完畢，復於八十九年間因施用毒品案件，
    經同法院裁定令入戒治處所施以強制戒治，而於九十年八月
    三十一日戒治期滿釋放。詎乙○○仍不知悔改，基於施用第
    一級毒品海洛因之概括犯意，自九十四年五月十九日起，至
    同年十一月十八日十一時四十分止，在其臺中市○○區○○
    里○○街二八九號七樓之二住處，以將海洛因摻入香煙中點
    火後吸食其煙氣之方式，連續施用海洛因多次，平均每星期
    施用二、三次。嗣經警於九十四年六月三十日九時三十分許
    ，在臺中市○○區○○路一八一號前查獲，並扣得第一級毒
    品海洛因二包（合計淨重三‧○九公克，空包裝重○‧八五
    公克）及乙○○所有供其施用第一級毒品海洛因所用之藥鏟
    一支；復於九十四年八月二十四日二十時，為警在臺中市西
    屯區○○○路○段八七號前查獲，並扣得海洛因一包（淨重
    ○‧二六公克，空包裝重○‧二四公克）；另於九十四年十
    一月十八日十五時許，在臺中市○○區○○路與何厝街口為
    警查獲，並扣得海洛因一包（淨重○‧○二公克，空包裝重
    ○‧四四公克）。
二、案經臺中市警察局第六分局報請臺灣臺中地方法院檢察署檢
    察官偵查起訴，暨移送併案審理。
    理  由
一、訊據上訴人即被告（以下簡稱被告）乙○○對於前揭事實均
    坦承不諱，其先後為警查獲當時所採集之尿液，經送中山醫
    學大學附設醫院藥物濫用檢測中心檢驗結果，確呈嗎啡陽性
    反應，有中山醫學大學附設醫院藥物濫用檢測中心確認檢驗
    結果報告二件附卷可稽，且有扣案之海洛因四包（合計淨重
    三‧三七公克，空包裝重一‧五三公克）及藥鏟一支可資佐
    證；而前開四包白粉狀物品分別經法務部調查局以化學呈色
    法及氣相層析質譜儀分析法鑑定結果，均為第一級毒品海洛
    因無訛，有該局九十四年九月十二日調科壹字第一二○○一
    六四五七號、調科壹字第一二○○一六七五六號，及九十五
    年二月八日調科壹字第一二○○一七三一七號鑑定通知書各
    一份在卷可憑。查被告曾於八十九年間因施用毒品案件，經
    臺灣臺中地方法院裁定令入戒治處所施以強制戒治，於九十
    年八月三十一日強制戒治期滿，有臺灣高等法院被告前案紀
    錄表及臺灣臺中地方法院檢察署刑案資料查註紀錄表各一份
    在卷可參，足認其係於強制戒治執行完畢後五年內，再犯
    本件施用毒品罪，事證明確，被告上開犯行，堪以認定。
二、按海洛因係屬毒品危害防制條例第二條第二項第一款所稱之
    第一級毒品。核被告乙○○所為，係犯毒品危害防制條例第
    十條第一項之施用第一級毒品罪。其持有第一級毒品之低度
    行為應為施用第一級毒品之高度行為所吸收，不另論罪。被
    告先後多次施用第一級毒品之犯行，時間緊接，觸犯構成要
    件相同之罪名，顯係基於概括之犯意反覆為之，為連續犯，
    應依刑法第五十六條之規定，以一罪論，並加重其刑。公訴
    人雖未就被告自九十四年八月二十五日起至同年十一月十八
    日十一時四十分止，又連續施用第一級毒品海洛因多次之犯
    行起訴，惟因各該部分與起訴部分具有連續犯之裁判上一罪
    關係，為起訴效力所及，本院自應併予審理。查被告曾因傷
    害罪，經臺灣臺中地方法院判處有期徒刑三月確定，於九十
    一年十二月六日易科罰金執行完畢，有臺灣高等法院被告前
    案紀錄表及臺灣臺中地方法院檢察署刑案資料查註紀錄表各
    一份在卷可憑，其於有期徒刑執行完畢後，五年以內再犯本
    件有期徒刑以上之罪，為累犯，應依刑法第四十七條之規定
    加重其刑，並遞加重之。原審法院因認被告罪證明確，而予
    論科，固屬有據。然原判決未及審酌被告於九十四年八月二
    十五日起至同年十一月十八日十一時四十分止，又連續施用
    第一級毒品海洛因多次之犯行，及於九十四年十一月十八日
    十五時許，在臺中市○○區○○路與何厝街口查獲時，在其
    身上又扣得之海洛因一包（淨重○‧○二公克，空包裝重○
    ‧四四公克）等情，究有未洽，被告上訴意旨指摘原判決量
    刑過重，雖無理由，然原判決既有上開可議之處，自應由本
    院將原判決關於施用第一級毒品及定應執行刑部分撤銷改判
    。爰審酌被告有施用毒品前科，仍無法戒絕毒癮，竟又再次
    施用第一級毒品海洛因，無視於毒品對於自身健康之戕害及
    國家對於杜絕毒品犯罪之禁令，惟被告施用毒品係自戕行為
    ，並未因此而危害他人，犯罪手段尚屬平和，於原審審理中
    坦承犯行等一切情狀，量處如主文第二項所示之刑。扣案之
    第一級毒品海洛因四包（合計淨重三‧三七公克，空包裝重
    一‧五三公克），係毒品危害防制條例第二條第二項第一款
    所定之第一級毒品，為違禁物，應依同條例第十八條第一項
    前段之規定，沒收銷燬之。另扣案之藥鏟一支，為被告所有
    ，供其施用海洛因所用之物，業據被告供明在卷，爰依刑法
    第三十八條第一項第二款之規定宣告沒收。
三、被告經合法傳喚，無正當理由不到庭，爰不待其陳述逕行判
    決。
據上論斷，應依刑事訴訟法第371條、第369條第1項前段、第364
條、第299條第1項前段，毒品危害防制條例第10條第1項、第 18
條第1項前段，刑法第11條、第56條、第47條、第38條第1項第 2
款，判決如主文。
本案經檢察官甲○○到庭執行職務。
中    華    民    國    95    年    4     月    11    日
              刑事第十庭  審判長法  官  林  照  明
                                法  官  蔡  名  曜
                                法  官  唐  光  義
上列正本證明與原本無異。
如不服本判決應於收受送達後十日內向本院提出上訴書狀，其未
敘述上訴之理由者並得於提起上訴後十日內向本院補提理由書（
均須按他造當事人之人數附繕本）。
                                書記官  王  麗  珍
中    華    民    國    95    年    4     月    18    日
                                                      Ｒ


司法院資訊處製作；財團法人民間司法改革基金會備份。
